【裁判字號】    92,毒抗,27
【裁判日期】    920211
【裁判案由】    戒治
【裁判全文】
臺灣高等法院臺南分院刑事裁定                                      行股
    抗  告  人
    即  被  告  甲  ○  ○
右列抗告人因違反毒品危害防制條例案件，不服臺灣臺南地方法院中華民國九十二年
一月三日第一審裁定（九十二年度毒聲字第十二號），提起抗告，本院裁定如左：
    主      文
抗告駁回。
    理      由
一、原審以抗告人即被告甲○○前因施用毒品案件，經停止戒治交付保護管束期滿，
    由臺灣臺南地方法院檢察署檢察官，於民國（下同）八十九年五月一日，以八十
    九年度戒毒偵字第二八七號為不起訴處分在案，詎其仍未戒除毒癮，復於九十年
    十一月二十日上午十一時四十五分或之前三日內某時，在不詳地點施用第一級毒
    品海洛因，為警於同年月二十日上午十一時四十五分許查獲之事實，訊其雖堅詞
    否認有再施用毒品之犯行；然其為警查獲時所採之尿液，先後送請臺灣檢驗科技
    股份有限公司及法務部調查局檢驗結果，均呈嗎啡陽性反應，既有該二檢驗單位
    所出具之檢驗報告、及檢驗通知書各一紙，分別附於警卷及偵查卷足稽，因認其
    有於上開停止戒治交付保護管束期滿不起訴處分後，五年內再犯毒品危害防制第
    十條之罪，爰依同條例第二十三條第二項但書之規定，裁定將其送戒治處所，施
    以強制戒治一年，經核認事用法並無不合。
二、被告抗告意旨雖略以：其於八十九年度戒毒偵字第二八七號為不起訴處分後，繼
    續接受每二個月驗尿一次之檢驗，為期二年，二年來其皆準時報到，亦未曾驗出
    毒品反應，其受檢只剩二期，於九十年十月二十日接受調驗通知書當日，其即接
    受檢驗，且該調驗通知仍有十日緩衝期可拖延，其若有吸毒自可逃避不去，豈會
    自投羅網，實因其於九十年十月中，身體極度不適，加上感冒，病了一個多月，
    復查出得有糖尿病，故而糖尿病藥、感冒藥接著吃，於九十一年十一月二十日經
    通知接受驗尿，結果竟呈嗎啡陽性反應，然約一個月後經通知再複驗卻無異狀，
    其始查覺問題應係出在感冒成藥上，並附呈風力安感冒液、咳速樂糖漿，聲請檢
    驗該藥成分是否有呈嗎啡陽性反應，以洗其冤枉云云。
三、然按以氣相層析質譜議 （GC/MS）檢驗，乃目前就藥物篩檢結果必須進一步確認
    時，所最常採用之確認方法，感冒藥劑中之成份與嗎啡有類似之作用，服用感冒
    藥劑，或可產生嗎啡之交叉反應，使尿液測試呈現偽陽性，但在良好的操作條件
    之下，以氣相層析質譜儀作藥物及其代謝物之定性及定量分析，幾乎不會有偽陽
    性反應產生；又扣除人為因素，例如檢體污染，氣相層析質譜儀之精確度接近百
    分之百，發生假陽性之錯可能性極低，此有行政院國軍退除役官輔導委員會臺北
    榮民總醫院八十三年四月七日（八三）北總內字第０三０五九號函、及同年三月
    一日（八三）北總字第０一八五五號函足參。經查被告於九十年十一月二十日為
    警採尿，並由其親封該尿液編號００五─二一０號瓶無誤（見警卷九十年十一月
    二十日之偵訊筆錄），旋經警檢送臺灣檢驗科技股份有限公司，分別以酵素免疫
    分析法及氣相層析質譜儀分析法檢驗，結果均呈嗎啡陽性反應，已有該公司於九
    十年十一月二十六日，所出具之濫用藥物尿液檢驗報告影本一紙，附於警卷足稽
    ；嗣檢察官為求慎重依其聲請，復將該尿液送請法務部調查局複檢，經該局先以
    螢光偏極免疫分析法篩驗，再以氣相層析質譜儀分析法確認，檢驗結果亦均呈嗎
    啡陽性反應，甲基安非他命陰性反應，亦有該局九十一年八月十二日調科壹字第
    ０九一００四八二四六０號檢驗通知書一紙，附於偵查卷為憑，則揆諸上開見解
    ，其尿液既前後經氣相層析質譜儀確認呈嗎啡陽性反應，該檢驗結果自可採信，
    足以排除係因服用感冒藥所產生之偽陽性反應，是其縱有於上開期間服用感冒藥
    ，亦不足為其有利之證明，且其所附送之二瓶感冒藥劑，亦無送請鑑定之必要。
    又其檢附之臺南市警察局第五分局九十年九月十八日送達之調驗通知書影本一紙
    ，因非其應於九十年十一月二十日至臺南市警察局第五分局接受檢驗之調驗通知
    ，且該通知書係影本，其上日期延展部分筆跡復明顯不同，亦不足資為其可緩延
    十天接受檢驗之憑據，況縱有十天之延緩期，基於上開事證亦難為其未施用毒品
    之證明。綜上被告抗告，指摘原裁定不當，為無理由，應予駁回。
四、據上論斷，應依刑事訴訟法第四百十二條，裁定如主文。
中      華      民      國    九十二    年      二      月     十一     日
                                  臺灣高等法院臺南分院刑事第二庭
                                      審判長法官  游  明  仁
                                            法官  蘇  重  信
                                            法官  林  永  茂
右正本證明與原本無異。
不得再抗告。
                                      法院書記官  劉  岳  文
中      華      民      國    九十二    年      二      月     十一     日


司法院資訊處製作；財團法人民間司法改革基金會備份。
